【裁判字號】    97,訴,1074
【裁判日期】    970611
【裁判案由】    違反毒品危害防制條例等
【裁判全文】
臺灣彰化地方法院刑事判決              97年度訴字第1074號
公  訴  人  臺灣彰化地方法院檢察署檢察官
被      告  庚○○
            巳○○
                    （另案在臺灣雲林第二監獄執行中）
上列被告等因違反毒品危害防制條例等案件，經檢察官提起公訴
（97年度偵字第1056號、第1267號、第1268號、第1694號、第17
84號、第2091號、第2437號；97年度毒偵字第662 號、第844 號
），本院合議庭裁定由受命法官獨任進行簡式審判程序，茲判決
如下：
    主  文
庚○○犯如附表壹所示之罪，各處如附表壹所示之刑。應執行有
期徒刑肆年陸月，扣案之注射針筒壹支、剪刀壹支、鐵鉗壹支、
，均沒收。
巳○○犯如附表貳所示之罪，各處如附表貳所示之刑。應執行有
期徒刑貳年。如附表貳之壹所示文件上所偽造之「劉子琳」之簽
名共計拾玖枚及指印共計肆拾捌枚，均沒收。
    犯罪事實
一、庚○○曾於民國93年間因施用第1 、2 級毒品案件，經本院
    於93年7 月28日以93年度訴字第759 號刑事判決分別判處有
    期徒刑10月、6 月，應執行有期徒刑1 年2 月確定後，經移
    送執行，於94年12月28日因縮短刑期假釋付保護管束，並於
    95年1 月10日保護管束期滿而視為執行完畢；復於95年間因
    施用第1 、2 級毒品案件，經本院以95年度訴字第1609號、
    95年度易字第1133號刑事判決分別判處有期徒刑7 月、5 月
    確定，並經依中華民國96年罪犯減刑條例聲請本院以96年度
    聲減字第500 號裁定就上揭95年間之施用第1 、2 級毒品案
    件各減為有期徒刑3 月又15日、2 月又15日，並定應執行有
    期徒刑5 月又15日確定，於96年7 月16日因減刑縮刑期滿執
    行完畢。巳○○曾於93年間，因施用第1 級毒品案件，經臺
    灣臺北地方法院以93年度訴字第35號刑事判決判處有期徒刑
    8 月，經上訴，由臺灣高等法院以93年度上訴字第1639號刑
    事判決撤銷原審判決，改判處有期徒刑8 月，復經上訴，再
    由最高法院以93年度臺上字第4605號刑事判決駁回上訴確定
    ；復於93年間，因連續施用第1 級毒品案件，經臺灣基隆地
    方法院以93年度訴字第779 號刑事判決判處有期徒刑1 年確
    定後，經移送接續執行，於95年1 月27日假釋付保護管束出
    監，且於95年7 月7 日因假釋期滿視為執行完畢。詎其等不
    知悔改，庚○○、巳○○共同或個別為下列所述之犯行：
  (一)庚○○前於91年間因施用毒品案件，經本院以92年度毒聲字
    第260 號裁定送勒戒處所觀察、勒戒後，認無繼續施用毒品
    之傾向，並於92年3 月18日觀察、勒戒執行完畢釋放，經臺
    灣彰化地方法院檢察署檢察官以91年度毒偵字第2266號為不
    起訴處分確定。詎其不知悔改，明知海洛因業經公告為毒品
    危害防制條例第2 條第2 項所列管之第1 級毒品，不得非法
    持有、施用，復另基於施用第1 級毒品海洛因之犯意，於前
    揭觀察、勒戒執行完畢釋放後5 年內，於96年12月26日晚上
    11時許，在其位於彰化縣田尾鄉○○路○段64號居處內，將
    海洛因摻水以注射針筒注入體內之方式，施用第1 級毒品海
    洛因1 次。嗣經警方於96年12月29日上午8 時10分持本院核
    發之搜索票至其上址居處搜索而查獲，並扣得其所有供前揭
    施用第1 級毒品海洛因之注射針筒1 支，且於96年12月29日
    上午9 時30分採尿送驗後，始知上情。
  (二)巳○○前於90年間因施用毒品案件，經臺灣臺北地方法院以
    90年度毒聲字第1370號裁定送勒戒處所觀察、勒戒後，認有
    繼續施用毒品之傾向，經臺灣臺北地方法院以90年度毒聲字
    第1628號裁定令入戒治處所施以強制戒治，因成效經評定合
    格，於檢察官聲請後，經臺灣臺北地方法院以91年度毒聲字
    第111 號裁定停止戒治，所餘戒治期間付保護管束，並於91
    年7 月16日保護管束期滿視為強制戒治執行完畢；復於前揭
    強制戒治執行完畢釋放5 年內，於93年間因連續施用第1 級
    毒品案件，經臺灣基隆地方法院於93年12月31日以93年度訴
    字第779 號刑事判決判處有期徒刑1 年，並於94年2 月5 日
    確定。其明知海洛因業經公告為毒品危害防制條例第2 條第
    2 項第1 款所列管之第1 級毒品，不得非法持有、施用，於
    前揭強制戒治執行完畢釋放後5 年內，於93年間再犯施用毒
    品案件，經法院判處罪刑確定後，復另基於施用第1 級毒品
    海洛因之犯意，於96年12月18日下午6 時許，在彰化縣永靖
    鄉○○路旁之土地公廟內，將海洛因摻水以注射針筒注入體
    內之方式，施用第1 級毒品海洛因1 次。嗣經警方於96年12
    月20日因另案查獲其竊盜案件（即犯罪事實欄一(三)1.部分
    ），其於警詢中冒用其弟劉子琳之名義應訊（詳見後述犯罪
    事實欄一(四)部分所載），且於96年12月20日下午3 時31 分
    採尿送驗，經警方循線查知上情。
  (三)庚○○與巳○○2 人，共同基於意圖為自己不法所有之竊盜
    犯意聯絡；或由庚○○單獨1 人，各基於意圖為自己不法所
    有之竊盜犯意，於下列時、地為竊盜犯行：
    1.庚○○與巳○○，共同基於意圖為自己不法所有之竊盜犯
      意聯絡，於下列時、地為竊盜犯行：
      於96年12月19日下午2 時許，由庚○○駕駛承租之車牌
        號碼YY—9888號自用小貨車搭載巳○○，途經彰化縣永
        靖鄉○○村○○路67號前，適見丁○○所有之思樂冰製
        冰機2 臺、冰水製造機1 臺（合計價值約新臺幣（下同
        ）13萬5 千元）置於該處，且無人看管之際，共同徒手
        竊取上開思樂冰製冰機、冰水製造機得手，並搬運至前
        開車輛上載運離去，並變賣得款9 千元，平分花用之。
      於96年12月21日中午12時許，另行起意由庚○○駕駛承
        租之車牌號碼YY—9888號自用小貨車搭載巳○○，途經
        彰化縣永靖鄉光雲村萬壽巷簡易棒球場旁，適見壬○○
        負責保管之鐵皮圍牆5 片（合計價值約1 千5 百元）置
        於該處，且無人看管之際，共同徒手竊取上開鐵皮圍牆
        得手，並搬運至前開車輛上載運離去，並變賣得款320
        元，平分花用之。
      於96年12月22日下午3 時許，另行起意由巳○○駕駛車
        牌號碼SN—529 號大貨車搭載庚○○，途經彰化縣永靖
        鄉○○村○○段第155 地號農地處，適見癸○○○所有
        之鐵門1 個（價值約1 千5 百元）置於該處，且無人看
        管之際，由巳○○操作大貨車上之吊車將鐵門吊上車之
        方式，竊取上開鐵門得手，載運離去，並變賣得款8 百
        元 ，平分花用之。
      於96年12月22日下午6 時22分，另行起意由庚○○駕駛
        承租之車牌號碼YY—9888號自用小貨車搭載巳○○，途
        經彰化縣永靖鄉○○村○○路134 號旁之道路處，適見
        寅○○所有之鐵製C 型槽3 支（合計價值約3 千元）置
        於該處，且無人看管之際，共同徒手竊取上開鐵製C 型
        槽得手，並搬運至前開車輛上，嗣因寅○○發覺上前欲
        阻止之際，其等隨即駕車逃離現場。
      於96年12月22日晚上7 時許，另行起意由庚○○駕駛承
        租之車牌號碼YY—9888號自用小貨車搭載巳○○，途經
        設於彰化縣永靖鄉○○村○○路之八堡圳浮圳分水門處
        ，適見彰化縣農田水利會所有之鐵門1 扇（價值約6 千
        元）置於該處，且無人看管之際，共同徒手竊取上開鐵
        門得手，並搬運至前開車輛上載運離去，並變賣得款12
        0 元花用之。
      於96年12月24日凌晨5 時許，另行起意由巳○○駕駛車
        牌號碼SN—529 號大貨車搭載庚○○，途經彰化縣田尾
        鄉仁里村平和巷31號前，適見丑○○所有之鐵板3 塊（
        合計價值約7 萬5 千元）置於該處，且無人看管之際，
        推由庚○○在場把風並將繩子綁住鐵板，由巳○○操作
        大貨車上之吊車將鐵板吊上車，竊取上開鐵板得手，載
        運離去，並變賣得款4 千7 百元，庚○○分得1 千2 百
        元，餘由巳○○取得花用之。
      於96年12月25日下午3 時20分，另行起意由巳○○駕駛
        車牌號碼SN—529 號大貨車搭載庚○○，途經彰化縣田
        饒平村四維巷62號旁之農地，適見丑○○所有之鐵板2
        塊（合計價值約4 萬元）置於該處，且無人看管之際，
        推由庚○○在場把風並將繩子綁住鐵板，由巳○○操作
        大貨車上之吊車將鐵板吊上車，竊取上開鐵板得手，載
        運離去，並變賣得款2 千7 百元，庚○○分得8 百元，
        餘由巳○○取得花用之。
    2.庚○○單獨1 人，各別基於意圖為自己不法所有之竊盜犯
      意，於下列時、地為竊盜犯行：
      於96年12月21日下午3 時20分，途經位於彰化縣永靖鄉
        ○○村○○路○段產業道路旁之農地，適見卯○所有之
        鐵窗2 個置蓋於路旁水溝上，且無人看管之際，徒手竊
        取上開鐵窗得手後離去，並變賣得款260 元花用之。
      於96年12月24日下午2 時許，途經位於彰化縣田尾鄉○
        ○村○○路○段7 號水族館北側空地，適見辰○○所有
        之鐵質吊籃1 具（價值約1 萬2 千元）置於該處，且無
        人看管之際，徒手竊取上開鐵質吊籃得手後離去，並變
        賣得款1 千8 百元花用之。
      於97年1 月14日中午12時許，途經位於彰化縣永靖鄉○
        ○村○○路245 之1 號處，適見戊○○所有之鋁製紗門
        4 扇（價值約5 千元）置於該處，且無人看管之際，徒
        手竊取上開鋁製紗門得手後離去，並變賣得款1 千8 百
        元花用之。
      於97年1 月23日中午12時許，騎乘腳踏車，途經位於彰
        化縣永靖鄉五汴村五汴巷萬應公廟處，適見由彰化縣永
        靖鄉五汴村村長己○○負責保管之飲水機不銹鋼配件1
        片（價值約4 百元）置於該處，且無人看管之際，徒手
        竊取上開飲水機不銹鋼配件得手後離去，並變賣得款1
        百元花用之。
      於97年1 月26日下午3 時許，騎乘腳踏車，途經位於彰
        化縣永靖鄉○○村○○路267 巷之番石榴園處，適見乙
        ○○所有之鐵條1 批（價值約6 千元）置於該處，且無
        人看管之際，徒手竊取上開鐵條得手後離去，並變賣得
        款3 百元花用之。
      於97年2 月13日晚上7 時許，騎乘腳踏車，途經位於彰
        化縣永靖鄉○○村○○路208 號東側農地，適見辛○○
        所有之農用鐵條2 支（價值約2 千元）置於該處，且無
        人看管之際，徒手竊取上開鐵條得手後離去，並變賣得
        款70元花用之。
      於97年2 月14日中午12時許，騎乘腳踏車，持其自己所
        有客觀上具危險性而足為兇器之剪刀1 支、鐵鉗1 支，
        途經位於彰化縣永靖鄉永北村王厝2 號橋旁農地，適見
        甲○○所有之農用電纜線1 條（長度約30公尺；價值約
        2 千元）置於該處，且無人看管之際，利用前揭剪刀、
        鐵鉗剪斷電線竊取得手後離去，並變賣得款510 元花用
        之。
      於97年2 月15日下午2 時許，騎乘腳踏車，持其自己所
        有客觀上具危險性而足為兇器之前揭剪刀1 支、鐵鉗1
        支，途經位於彰化縣永靖鄉湳港村永靖鄉公所垃圾復育
        場，適見彰化縣永靖鄉公所清潔隊隊長午○○負責管理
        之電纜線1 條（長度約15公尺；價值約6 千元）置於該
        處，且無人看管之際，利用前揭剪刀、鐵鉗剪斷電線竊
        取得手後離去，並變賣得款180 元花用之。
      於97年2 月17日下午2 時許，騎乘腳踏車，持其自己所
        有客觀上具危險性而足為兇器之前揭剪刀1 支、鐵鉗1
        支，途經位於彰化縣永靖鄉瑚璉村永靖國民中學後方農
        地，適見未○○所有之農用電纜線1 條（長度約5 公尺
        ；價值約3 千元）置於該處，且無人看管之際，利用前
        揭剪刀、鐵鉗剪斷電線竊取得手後離去，並變賣得款1
        百元花用之。
      於97年2 月18日下午3 時許，騎乘腳踏車，持其自己所
        有客觀上具危險性而足為兇器之前揭剪刀1 支、鐵鉗1
        支，途經位於彰化縣永靖鄉瑚璉村永靖國民中學後方農
        地，適見子○○所有之農用電纜線1 條（長度約20公尺
        ；價值約6 千元）置於該處，且無人看管之際，利用前
        揭剪刀、鐵鉗剪斷電線竊取得手後離去，並變賣得款73
        0 元花用之。嗣經警方分別於96年12月20日，在彰化縣
        大村鄉村○村○○○路34巷10號旁之青松資源回收場，
        盤查庚○○、巳○○而查知即犯罪事實欄一(三)1.所示
        部分；於96年12月25日調閱監視錄影記錄而循線查獲犯
        罪事實欄一(三)1.所示部分。另巳○○於有偵查犯罪
        權限之公務員尚未發覺上揭犯罪事實欄一(三)1.所示
        部分犯行前；另庚○○於有偵查犯罪權限之公務員尚未
        發覺上揭犯罪事實欄一(三)1.、犯罪事實欄一(三)2.
        至所示部分犯行前，分別主動向彰化縣警察局北斗分
        局田尾分駐所、員林分局永靖分駐所，向該管公務員自
        首其上揭犯行接受裁判，並扣得其所有供犯罪事實欄一
        (三)2.至所示部分所用之剪刀1 支、鐵鉗1 支，而查
        悉上情。
  (四)巳○○於96年12月20日下午1 時許，在彰化縣大村鄉村○村
    ○○○路34巷10號旁之青松資源回收場，因竊盜案件（即犯
    罪事實欄一(三)1.所示）為彰化縣警察局員林分局查獲時，
    經其同意至警局調查後，為避免通緝身份遭查覺，其明知未
    獲其弟劉子琳之同意，竟基於偽造劉子琳簽名、指印及偽造
    私文書之接續單一犯意，冒用「劉子琳」之名義應訊，藉以
    掩飾真實身份，並於96年12月20日下午3 時21分、下午4 時
    48分，經警方帶至彰化縣警察局員林分局村上派出所製作詢
    問筆錄時，在如【附表2 之1 】所示調查筆錄、委託檢驗尿
    液代號與真實姓名對照認證單、口卡片、警攝「劉子琳」之
    照片、扣押筆錄、扣押物品目錄表、現場照片（以上均為1
    式3 份），接續偽造「劉子琳」之簽名、指印；並在【附表
    2 之1 】所示扣押物品收據（為1 式3 份）上偽造「劉子琳
    」之簽名及指印，偽造成表示收受扣押物品收據之私文書持
    以向彰化縣警察局員林分局行使，足以生損害於警察機關、
    偵查機關偵查案件之正確性及劉子琳本人之權益，嗣經警方
    於96年12月20日於移送期間，循線查知上情。
  (五)庚○○另基於無空氣污染防制設備而燃燒易生特殊有害健康
    物質之犯意，於97年2 月18日（起訴書誤載為96年2 月18日
    ）下午5 時許，將部分竊得之電纜線載運至彰化縣永靖鄉○
    ○路691 巷38弄170 號後方，即彰化縣永靖鄉垃圾復育場對
    面空地處，其在無任何空氣污染防制設備下，持其所有之打
    火機1 個（未扣案）並以保麗龍引火點燃，以露天燃燒易生
    特殊有害於人體健康物質之上開電纜線塑膠外皮，並產生惡
    臭味道。嗣經其於有偵查犯罪權限之公務員尚未發覺其上揭
    犯行前，於97年2 月19日主動向彰化縣警察局員林分局永靖
    分駐所，向該管公務員自首其上揭犯行接受裁判，而查悉上
    情。
二、案經癸○○○、寅○○、丙○○、午○○分別訴由彰化縣警
    察局員林分局、北斗分局分別報請臺灣彰化地方法院檢察署
    檢察官偵查起訴。
    理  由
一、本案被告庚○○、巳○○所犯均係死刑、無期徒刑、最輕本
    刑為3 年以上有期徒刑以外之罪，其等於準備程序就前揭被
    訴事實均為有罪之陳述，經受命法官告知簡式審判程序之旨
    ，並聽取其等與公訴人之意見後，本院認無不得或不宜改依
    簡式審判程序進行之處，爰依刑事訴訟法第273 條之1 第1
    項、第284 條之1 ，裁定本案由受命法官獨任進行簡式審判
    程序，合先敘明。
二、上揭犯罪事實，業據被告庚○○、巳○○於本院審理時（參
    見本院97年5 月28日審判筆錄）均坦承不諱，核與告訴人即
    被害人癸○○○（參見臺灣彰化地方法院檢察署97年度偵字
    第1056號偵查卷宗第14頁至第15頁）、告訴人即被害人寅○
    ○（參見臺灣彰化地方法院檢察署97年度偵字第1268號偵查
    卷宗第11頁至第15頁）、告訴人即彰化縣永靖鄉五汴村村長
    己○○、告訴人即彰化農田水利會員工丙○○（參見臺灣彰
    化地方法院檢察署97年度偵字第2091號偵查卷宗第10頁）、
    告訴人即彰化縣永靖鄉公所清潔隊隊長午○○（參見臺灣彰
    化地方法院檢察署97年度偵字第2437號偵查卷宗第9 、10頁
    ）、證人辰○○、戊○○、乙○○（參見臺灣彰化地方法院
    檢察署97年度偵字第2091號偵查卷宗第11、12頁、第14頁）
    、證人丁○○（參見臺灣彰化地方法院檢察署97年度偵字第
    1784號偵查卷宗第11頁）、證人丑○○（參見臺灣彰化地方
    法院檢察署97年度偵字第1056號偵查卷宗第16頁至第17頁）
    、證人卯○（參見臺灣彰化地方法院檢察署97年度偵字第12
    67號偵查卷宗第7 頁）、證人辛○○、甲○○、未○○、子
    ○○（參見臺灣彰化地方法院檢察署97年度偵字第2437號偵
    查卷宗第7 、8 頁、第11、12頁）、證人即前揭車牌號碼YY
    —9888號自用小貨車之出租者吳嘉仁、證人壬○○（參見臺
    灣彰化地方法院檢察署97年度偵字第1268號偵查卷宗第8 頁
    至第10頁）、證人即青松資源回收場負責人之妻譚宜家（參
    見臺灣彰化地方法院檢察署97年度偵字第1784號偵查卷宗第
    12頁）分別於警詢中所述；證人即共同被告巳○○分別於警
    詢、偵訊中具結證述（參見臺灣彰化地方法院檢察署97年度
    偵字第1694號偵查卷宗第25頁至第26頁、96年度偵字第9643
    號偵查卷宗第120 頁、97年度偵字第1268號偵查卷宗第42頁
    反面至第43頁97年度偵字第1784號偵查卷宗第38頁反面至第
    39頁、97年度偵字第1056號偵查卷宗第44頁至第45頁）、證
    人即共同被告庚○○於警詢中之陳述內容大致相符，且有贓
    物認領保管單、彰化縣政府營利事業登記證影本、舊貨資源
    回收業者收受物品登記簿、行車執照各1 紙、監視器翻拍照
    片2 紙、現場照片共計34張、彰化縣環境保護局環境稽查工
    作紀錄、車號查詢汽車車籍、汽車出借合約書各1 紙（參見
    臺灣彰化地方法院檢察署97年度偵字第1267號偵查卷宗第8
    、9 頁；97年度偵字第2437號偵查卷宗第17頁至第25頁、97
    年度偵字第2091號偵查卷宗第16頁至第18頁、97年度偵字第
    1268號偵查卷宗第16頁至第25頁、97年度偵字第1784號偵查
    卷宗第17頁至第20頁、第25頁至第26頁、97年度偵字第1056
    號偵查卷宗第27頁至第30頁）、彰化縣警察局員林分局97年
    5 月26日員警分偵字第0970011274號函檢附之職務報告書2
    紙及如【附表2 之1 】所示調查筆錄、委託檢驗尿液代號與
    真實姓名對照認證單、口卡片、警攝「劉子琳」之照片、扣
    押筆錄、扣押物品目錄表、現場照片、扣押物品收據各1 份
    （參見本院卷宗）附卷可參，是被告巳○○確有冒用其弟劉
    子琳之名義應訊之事實，足以生損害於檢察機關偵查案件之
    正確性及劉子琳本人之權益，應堪認定；並有被告庚○○所
    有供其於犯罪事實欄一(一)所示施用第1 級毒品海洛因之注射
    針筒1 支、供其於犯罪事實欄一(三)2.至所示部分所用之
    剪刀1 支、鐵鉗1 支扣案可證，業經被告庚○○於本院審理
    中供明在卷。另查：
  (一)被告庚○○、巳○○係分別於96年12月29日上午9 時30分、
    於96年12月20日下午3 時31分，經警方各採集被告庚○○、
    巳○○之尿液送驗結果，均呈嗎啡陽性反應，此有詮昕科技
    股份有限公司97年1 月11日報告編號00000000號、97年1 月
    7 日報告編號6C270194號濫用藥物尿液檢驗報告各1 紙及委
    託驗尿代號與真實姓名對照認證單2 紙（參見臺灣彰化地方
    法院檢察署97年度毒偵字第844 號偵查卷宗第5 頁、第11頁
    ；97年度毒偵字第66 2號偵查卷宗第15頁、第17頁、第18頁
    ）附卷可稽，足見被告庚○○、巳○○各確有施用第1 級毒
    品海洛因之事實應可認定。
  (二)按海洛因施用入人體後水解還原成嗎啡，再循嗎啡之代謝方
    式排出體外，業據行政院衛生署藥物食品檢驗局73藥檢壹字
    第030221號函說明綦詳，且依醫學臨床實驗及根據英國藥學
    會出版Isolation and Indentification of Drugs一書第2
    版載明：口服或注射海洛因後可快速吸收，並於血液中迅速
    代謝成6 —乙醯嗎啡，然後轉變成嗎啡；再毒品施用後於尿
    液、血液中可檢出之最大時限，與施用劑量、施用頻率、施
    用方式、施用者飲水量之多寡、個人體質、檢體收集時間點
    及所用檢測方法之靈敏度等因素有關，因個案而異，一般於
    尿液中可檢出之最大時限，古柯鹼為施用後1 至4 天、海洛
    因為2 至4 天、嗎啡為2 至4 天、大麻為1 至10天、安非他
    命為1 至4 天、甲基安非他命為1 至5 天、MDMA為1 至4 天
    、MDA 為1 至4 天、Ketamine為2 至4 天等語，業經行政院
    衛生署管制藥品管理局92年7 月23日管檢字第0920005609號
    函載明明確。是依上開說明，佐以被告庚○○、巳○○前揭
    尿液檢驗報告，被告庚○○、巳○○自白於前揭時間，分別
    有施用第1 級毒品海洛因1 次等語，核與前揭事證相符，應
    堪採信。
  (三)另犯毒品危害防制條例第10條施用第1 級毒品之罪者，檢察
    官應先將被告送勒戒處所觀察、勒戒，經觀察、勒戒後，認
    無繼續施用毒品傾向者，應由檢察官為不起訴之處分，且經
    觀察、勒戒執行完畢釋放後，5 年內再犯第10條之罪，檢察
    官應依一般刑事訴訟程序予以起訴論罪科刑，此觀諸毒品危
    害防制條例第20條第1 項、第2 項、第23條第2 項前段規定
    自明。經查，被告庚○○前於91年間因施用毒品案件，經本
    院以92年度毒聲字第260 號裁定送勒戒處所觀察、勒戒後，
    認無繼續施用毒品之傾向，並於92年3 月18日觀察、勒戒執
    行完畢釋放，經臺灣彰化地方法院檢察署檢察官以91年度毒
    偵字第2266號為不起訴處分確定等情之事實，此有臺灣高等
    法院被告前案紀錄表、臺灣彰化地方法院檢察署刑案資料查
    註紀錄表各1 份附卷可參。被告庚○○前既曾因施用毒品案
    件，經觀察、勒戒後，復因施用毒品，其於前開觀察、勒戒
    執行完畢釋放後5 年內，再犯本案施用毒品罪，依毒品危害
    防制條例第23條第2 項之規定，屬應依法論罪科刑之行為，
    依前開說明，被告庚○○上開犯罪事實欄一(一)部分所為，係
    於92年3 月18日觀察、勒戒執行完畢釋放後5 年內，再犯毒
    品危害防制條例第10條第1 項施用第1 級毒品罪，本案事證
    明確，被告庚○○就犯罪事實欄一(一)所示施用第1 級毒品犯
    行，足堪認定。
  (四)施用第1 、2 級毒品為犯罪行為，毒品危害防制條例第10條
    定有處罰明文。故施用第1 、2 級毒品者，依前揭規定本應
    科以刑罰。惟基於刑事政策，對合於一定條件之施用者，則
    依同條例第20條、第23條之規定，施以觀察、勒戒及強制戒
    治之保安處分。毒品危害防制條例於92年7 月9 日修正公布
    ，自93年1 月9 日施行，其中第20條、第23條將施用毒品之
    刑事處遇程序，區分為「初犯」及「5 年內再犯」、「5 年
    後再犯」。依其立法理由之說明：「初犯」，經觀察、勒戒
    或強制戒治後，應為不起訴處分或不付審理之裁定；經觀察
    、勒戒或強制戒治執行完畢釋放後，「5 年內再犯」者，因
    其再犯率甚高，原實施之觀察、勒戒及強制戒治既已無法收
    其實效，爰依法追訴或裁定交付審理。至於經觀察、勒戒或
    強制戒治執行完畢釋放後，「5 年後再犯」者，前所實施之
    觀察、勒戒或強制戒治已足以遮斷其施用毒品之毒癮，為期
    自新及協助其斷除毒癮，仍適用「初犯」規定，先經觀察、
    勒戒或強制戒治之程序。從而依修正後之規定，僅限於「初
    犯」及「5 年後再犯」二種情形，始應先經觀察、勒戒或強
    制戒治程序。倘被告於5 年內已再犯，經依法追訴處罰，縱
    其第3 次（或第3 次以上）再度施用毒品之時間，在初犯經
    觀察、勒戒或強制戒治執行完畢釋放5 年以後，已不合於「
    5 年後再犯」之規定，且因已於「5 年內再犯」，顯見其再
    犯率甚高，原實施觀察、勒戒或強制戒治，已無法收其實效
    ，即應依該條例第10條處罰（最高法院95年度第7 次刑事庭
    會議決議要旨參照）。經查，被告巳○○前既曾因施用毒品
    案件，經強制戒治後，復於強制戒治執行完畢釋放後5 年內
    ，再犯施用毒品罪，且經法院判處罪刑，嗣後業經確定，被
    告巳○○於犯罪事實欄一(二)所示時間，再度施用海洛因之犯
    行等情，即非屬毒品危害防制條例第20條第3 項所定「5 年
    後再犯」之情形，檢察官逕行起訴，要無不合。依前開說明
    ，被告巳○○上開於犯罪事實欄一(二)部分所為，係於上揭強
    制戒治執行完畢釋放後5 年內，再犯施用毒品罪，且經法院
    判處罪刑後，再度犯本案之毒品危害防制條例第10條第1 項
    施用第1 級毒品罪，本案事證明確，被告巳○○就犯罪事實
    欄一(二)所示施用第1 級毒品犯行，亦堪認定。
  (五)按刑法第321 條第1 項第3 款之攜帶兇器竊盜罪，係以行為
    人攜帶兇器竊盜為其加重條件，此所謂兇器，其種類並無限
    制，凡客觀上足對人之生命、身體、安全構成威脅，具有危
    險性之兇器均屬之，且祇須行竊時攜帶此種具有危險性之兇
    器為已足，並不以攜帶之初有行兇之意圖為必要。螺絲起子
    為足以殺傷人生命、身體之器械，顯為具有危險性之兇器（
    最高法院79年臺上字第5253號判例要旨參照）。經查，扣案
    之剪刀、鐵鉗各1 支客觀上均為兇器，並有扣案物品照片1
    紙附卷可參。是被告庚○○於犯罪事實欄一(三)2.至所示
    部分均持扣案之剪刀、鐵鉗各1 支行竊，無論被告主觀上是
    否旨在行兇抑僅便利行竊，然在客觀上顯具有行兇之危險性
    ，自屬兇器之一種，其於犯罪事實欄一(三)2.至所示部分
    攜帶扣案之剪刀、鐵鉗各1 支而犯竊盜罪，均應成立刑法第
    321 條第1 項第3 款之罪。
  (六)另按刑法上竊盜罪既遂未遂區分之標準，係採權力支配說，
    即行為人將竊盜之客體，移入一己實力支配之下者為既遂，
    若著手於竊盜，而尚未脫離他人之持有，或未移入一己實力
    支配之下者，則為未遂（最高法院84年度臺上字第2256號判
    決要旨參照）。被告庚○○、巳○○共同或被告庚○○獨自
    1 人就犯罪事實欄一(三)所示部分，均已將竊盜之客體移入一
    己實力支配之下，均應屬竊盜既遂。
  (七)按刑法上偽造文書罪章所指之文書，除必須具備有體性、文
    字性、持續性、意思性等要件外，尚必須存有足以表彰一定
    之製作名義人之名義性時，該等記載方可認為係文書，否則
    若僅為表彰某人簽名意思之署名或簽押，並不具有表彰一定
    製作名義人之名義性存在，該等記載即無從認為係刑法上之
    文書，而只能認為係單純之署押，是按簽他人姓名並按指印
    ，該指印同為代表該被冒用者之姓名，作用及效力與署押無
    異，亦屬署押之一種；又刑法上之偽造署押罪，係指單純偽
    造簽名、捺印或以其他符號代簽名而言，若在制式之書類上
    偽造他人簽名，已為一定意思表示，具有申請書或收據等類
    之性質者，則係犯偽造文書罪，而該偽造署押為偽造私文書
    之部分行為，即不另論罪。故被告巳○○在如附表【附表2
    之1 】所示調查筆錄、委託檢驗尿液代號與真實姓名對照認
    證單、口卡片、警攝「劉子琳」之照片、扣押筆錄、扣押物
    品目錄表、現場照片（1 式3 份），偽造「劉子琳」之簽名
    、指印，而偽造署押，足以生損害於警察、偵查機關之偵查
    案件之正確性，並使他人被列為刑事被告，而足生損害於他
    人之權益，係觸犯刑法第217 條第1 項之偽造署押罪；被告
    巳○○並在【附表2 之1 】所示扣押物品收據1 紙（1 式3
    份）上偽造「劉子琳」之簽名及指印，係表示已受領收據之
    意思，足以生損害於劉子琳本人及檢察機關偵查案件之正確
    性，其性質亦為私文書。是被告巳○○將上開扣押物品收據
    交回警員時，則有行使該私文書之意思與行為。依上揭說明
    ，被告巳○○犯罪事實欄一(四)所示部分所為，應係觸犯刑法
    第216 條、第210 條行使偽造私文書罪。
  (八)另被覆或含有塑膠、橡膠、樹脂之電線電纜，業經行政院環
    境保護署依空氣污染防制法第48條第2 項規定，公告屬於空
    氣污染防制法第48條第1 項之易生特殊有害健康物質，業經
    行政院環境保護署以91年8 月15日環署空字第0910056279G
    號函釋明確，依上揭所述，被告庚○○所燃燒之電纜線，外
    緣被覆有塑膠等情，此有彰化縣環境保護局環境稽查工作紀
    錄1 份及現場照片數張在卷可考，堪認係屬空氣污染防制法
    第48條第1 項所定之易生特殊有害健康之物質至明。
  (九)本案事證已臻明確，被告庚○○、巳○○上揭自白核與前揭
    事證相符，應可採信，被告庚○○、巳○○前開犯行，均應
    可認定。
三、按海洛因為毒品危害防制條例第2 條第2 項第1 款所明定之
    第1 級毒品。核被告庚○○就犯罪事實欄一(一)部分所為，係
    犯同條例第10條第1 項之施用第1 級毒品罪；就犯罪事實欄
    一(三)1.部分所為，均係犯刑法第320 條第1 項之普通竊盜既
    遂罪；就犯罪事實欄一(三)2.至部分所為，均係犯刑法第
    320 條第1 項之普通竊盜既遂罪；就犯罪事實欄一(三)2.至
    部分所為，均係犯刑法第321 條第1 項第3 款之攜帶兇器
    竊盜既遂罪；就犯罪事實欄一(五)部分所為，係犯空氣污染防
    制法第48條第1 項之無空氣污染防制設備而燃燒易生特殊有
    害健康物質罪同條例第10條第1 項之施用第1 級毒品罪。另
    被告巳○○就犯罪事實欄一(二)部分所為，係犯同條例第10條
    第1 項之施用第1 級毒品罪；就犯罪事實欄一(三)1.部分所為
    ，均係犯刑法第320 條第1 項之普通竊盜既遂罪；就犯罪事
    實欄一(四)部分所為，係犯刑法第216 條、第210 條之行使偽
    造私文書罪。被告庚○○、巳○○間，就犯罪事實欄一(三)1.
    至部分，互有犯意聯絡及行為分擔，均為共同正犯。被
    告庚○○、巳○○各持有第1 級毒品進而施用，持有之低度
    行為各為施用之高度行為所吸收，均不另論持有毒品之罪。
    按（修正前）連續犯之成立，除主觀上須基於一個概括之犯
    意外，客觀上須先後數行為，逐次實施而具連續性，侵害數
    個同性質之法益，其每一前行為與次行為，依一般社會健全
    觀念，在時間差距上，可以分開，在刑法評價上，各具獨立
    性，每次行為皆可獨立成罪，構成同一之罪名，始足當之；
    如數行為於同時同地或密切接近之時地實施，侵害同一之法
    益，各行為之獨立性極為薄弱，依一般社會健全觀念，在時
    間差距上，難以強行分開，在刑法評價上，以視為數個舉動
    之接續施行，合為包括之一行為予以評價，較為合理，則屬
    接續犯，而為包括之一罪（最高法院86年臺上字第3295號判
    例要旨參照）。被告巳○○在查獲之前，於前揭犯罪事實欄
    一(四)所示部分，冒用「劉子琳」名義應訊，雖先後在警詢時
    有多次偽造署押之行為，惟其均係利用同一機會，在同一時
    段就同一犯罪構成要件之事實，僅係基於單一之犯意，接續
    數次偽造署押犯罪行為，而獲達到避免刑事處罰之目的，亦
    即係一個犯罪行為接續進行，而侵害同一法益之情形，應為
    接續犯；被告巳○○在前開私文書即扣押物品收據上偽造署
    押之行為，為其偽造私文書行為之階段行為，而其偽造該私
    文書後又進而提出行使，其上揭接續偽造署押及偽造私文書
    之行為均應為行使偽造私文書之高度行為所吸收，亦均不另
    論罪。另被告巳○○在前揭所示之扣押物品收據上偽造「劉
    子琳」之署押，繼而持以行使之行為，符合刑法上文書之定
    義，應成立行使偽造私文書罪，已如前述，起訴意旨認就此
    部分構成偽造署押之犯行，容有誤會，然業經公訴人於本院
    審理中，更正起訴法條，本院自無庸變更起訴法條，附此敘
    明。被告庚○○、巳○○所犯上開各罪，犯意各別，行為互
    異，均應分論併罰。另查，被告庚○○曾於93年間因施用第
    1 、2 級毒品案件，經本院於93年7 月28日以93年度訴字第
    759 號刑事判決分別判處有期徒刑10月、6 月，應執行有期
    徒刑1 年2 月確定後，經移送執行，於94年12月28日因縮短
    刑期假釋付保護管束，並於95年1 月10日保護管束期滿而視
    為執行完畢；復於95年間因施用第1 、2 級毒品案件，經本
    院以95年度訴字第1609號、95年度易字第1133號刑事判決分
    別判處有期徒刑7 月、5 月確定，並經依中華民國96年罪犯
    減刑條例聲請本院以96年度聲減字第500 號裁定就上揭95年
    間之施用第1 、2 級毒品案件各減為有期徒刑3 月又15日、
    2 月又15日，並定應執行有期徒刑5 月又15日確定，於96年
    7 月16日因減刑縮刑期滿執行完畢。另被告巳○○曾於93年
    間，因施用第1 級毒品案件，經臺灣臺北地方法院以93年度
    訴字第35號刑事判決判處有期徒刑8 月，經上訴，由臺灣高
    等法院以93年度上訴字第1639號刑事判決撤銷原審判決，改
    判處有期徒刑8 月，復經上訴，再由最高法院以93年度臺上
    字第4605號刑事判決駁回上訴確定；復於93年間，因連續施
    用第1 級毒品案件，經臺灣基隆地方法院以93年度訴字第77
    9 號刑事判決判處有期徒刑1 年確定後，經移送接續執行，
    於95年1 月27日假釋付保護管束出監，且於95年7 月7 日因
    假釋期滿視為執行完畢等情，此有臺灣高等法院被告前案紀
    錄表、臺灣彰化地方法院檢察署刑案資料查註紀錄表各1 份
    存卷可考，被告庚○○、巳○○於5 年內故意分別再犯本案
    有期徒刑以上之各如【附表1 、2 】所示之各罪，均應依刑
    法第47條第1 項之規定，論以累犯，並各加重其刑。按修正
    前刑法第38條第1 項自首減刑之規定，本為使犯罪事實易於
    發覺及獎勵犯人知所悔悟而設，故犯人就其犯罪行為苟已到
    官自首，縱令對於犯罪之原因未肯盡情披露，仍不失有自首
    之效力（最高法院22年上字第4502號判例要旨參照）；亦即
    自首以犯罪行為人於其犯罪未被發覺前，向有偵查犯罪職權
    之公務員告知其基本犯罪事實，並接受裁判為已足。縱其自
    首後，對於犯罪行為之陳述不盡不實，或未肯盡情披露，甚
    或復為翻供或改為有利之供述者，亦不影響自首之成立（最
    高法院95年度臺上字第4643號判決要旨參照）。是被告巳○
    ○於有偵查犯罪權限之公務員尚未發覺上揭犯罪事實欄一(三)
    1.所示部分犯行前；另被告庚○○於有偵查犯罪權限之
    公務員尚未發覺上揭犯罪事實欄一(三)1.、犯罪事實欄一
    (三)2.至、犯罪事實欄一(五)所示部分犯行前，分別主動向
    彰化縣警察局北斗分局田尾分駐所、員林分局永靖分駐所，
    各向該管公務員即警員自首其等上揭犯行接受裁判等情，此
    有被告庚○○、巳○○之警詢筆錄各1 份及員警職務報告書
    1 份（參見臺灣彰化地方法院檢察署97年度偵字第1056號偵
    查卷宗第24頁）附卷可參，爰各依刑法第62條前段規定減輕
    其刑，並就上揭所示自首部分，均依法先加後減之。爰審酌
    被告庚○○、巳○○歷經觀察、勒戒、強制戒治等程序，又
    被告庚○○甫經中華民國96年罪犯減刑條例減刑出監，猶無
    法戒絕毒癮，仍再度施用海洛因，顯見其等意志不堅，有違
    政府制定毒品危害防制條例或減刑之立法美意；且被告庚○
    ○、巳○○均年輕力壯，竟不思以正當途徑獲取所需，僅因
    缺錢花用，即任意徒手竊取或攜帶兇器竊取他人財物，不僅
    輕忽他人財產法益，亦嚴重破壞社會秩序，無視農用電纜線
    係辛勤耕作之農家，於農耕時所用之重要物品，造成部分農
    家於耕作農作物之損失；被告巳○○平日素行不佳，其為期
    脫免刑事訴追，竟偽造他人署押及私文書，陷遭冒名之被害
    人劉子琳可能受無謂刑事追訴之危險，嚴重影響偵查機關追
    訴犯罪之正確性，浪費司法有限之訴訟資源；又被告庚○○
    在無空氣污染防制設備下，隨意燃燒易生特殊有害健康之物
    質，致生環境污染，然考量被告庚○○、巳○○之上揭竊盜
    手段尚屬平和，竊得財物價值非鉅，被告庚○○燃燒電纜線
    數量不多，對整體環境之危害尚非甚鉅，暨犯罪後坦承犯行
    等一切情狀，各量處如主文所示之刑，並定其應執行之刑。
四、沒收部分：
  (一)至扣案之注射針筒1 支係被告庚○○所有，且供其於犯罪事
    實欄一(一)所示施用第1 級毒品海洛因所用之物；另扣案之剪
    刀1 支、鐵鉗1 支亦為被告庚○○所有供犯罪事實欄一(三)2.
    至所示部分所用之物，業經被告庚○○於本院審理中供
    明在卷，業如前述，爰均依刑法第38條第1 項第2 款之規定
    ，併予宣告沒收。另被告庚○○所有供其點燃電纜線所用之
    打火機1 個既未扣案，本院復查無其他積極證據足以證明現
    尚存在，且非屬違禁物，為避免日後執行之困難，爰不予宣
    告沒收，併此敘明。
  (二)又如【附表2 之1 】所示調查筆錄、委託檢驗尿液代號與真
    實姓名對照認證單、口卡片、警攝「劉子琳」之照片、扣押
    筆錄、扣押物品目錄表、現場照片各1 份（以上均為1 式3
    份）上，共計偽造「劉子琳」之簽名36枚及指印45枚，均屬
    偽造之署押，應依刑法第219 條規定均併予宣告沒收。至如
    【附表2 之1 】所示之扣押物品收據（1 式3 份），亦已附
    卷存查，並非被告所有之物，然該扣押物品收據上，共計偽
    造「劉子琳」簽名3 枚、指印3 枚，均應依刑法第219 條之
    規定併予宣告沒收。
據上論斷，應依刑事訴訟法第273 條之1 第1 項、第299 條第1
項前段，毒品危害防制條例第10條第1 項，空氣污染防制法第48
條第1 項，刑法第11條前段、第28條、第216 條、第210 條、第
320 條第1 項、第321 條第1 項第3 款、第47條第1 項、第62條
前段、第38條第1 項第2 款、第219 條、第51條第5 款，判決如
主文。
本案經檢察官吳芙如到庭執行職務。
中    華    民    國    97    年    6     月    11    日
                  刑事第八庭      法  官  唐中興
以上正本證明與原本無異。
如不服本判決，應於判決送達後10日內，向本院提出上訴書狀，
上訴書狀應「敘述具體上訴理由」，並按他造當事人之人數附繕
本。「切勿逕送上級法院」。
告訴人或被害人對於判決如有不服具備理由請求檢察官上訴者，
其上訴期間之計算係以檢察官收受判決正本之日期為準。
中    華    民    國    97    年    6     月    13    日
                                  書記官  吳政
【附錄本案判決論罪科刑法條全文】：
中華民國刑法第210條
偽造、變造私文書，足以生損害於公眾或他人者，處5 年以下有
期徒刑。
中華民國刑法第216條
行使第 210 條至第 215 條之文書者，依偽造、變造文書或登載
不實事項或使登載不實事項之規定處斷。
中華民國刑法第217條
偽造印章、印文或署押，足以生損害於公眾或他人者，處3 年以
下有期徒刑。
盜用印章、印文或署押，足以生損害於公眾或他人者，亦同。
中華民國刑法第320條
意圖為自己或第三人不法之所有，而竊取他人之動產者，為竊盜
罪，處5 年以下有期徒刑、拘役或5 百元以下罰金。
意圖為自己或第三人不法之利益，而竊佔他人之不動產者，依前
項之規定處斷。
前二項之未遂犯罰之。
中華民國刑法第321條：
犯竊盜罪而有左列情形之一者，處6月以上5年以下有期徒刑：
一、於夜間侵入住宅或有人居住之建築物、船艦或隱匿其內而犯
    之者。
二、毀越門扇、牆垣或其他安全設備而犯之者。
三、攜帶兇器而犯之者。
四、結夥3人以上而犯之者。
五、乘火災、水災或其他災害之際而犯之者。
六、在車站或埠頭而犯之者。
前項之未遂犯罰之。
毒品危害防制條例第10條
施用第1級毒品者，處6月以上5年以下有期徒刑。
施用第2級毒品者，處3年以下有期徒刑。
空氣污染防制法第48條
無空氣污染防制設備而燃燒易生特殊有害健康之物質者，處3 年
以下有期徒刑、拘役或科或併科新臺幣20萬元以上100 萬元以下
罰金。
前項易生特殊有害健康之物質及其空氣污染防制設備，由中央主
管機關公告之。
【附表1】：被告庚○○部分
┌──┬───────────────┬───────────────────┐
│編號│  犯罪事實、時間及地點        │          主    文    欄              │
├──┼───────────────┼───────────────────┤
│1   │  犯罪事實欄一(一)所示部分      │庚○○施用第一級毒品，累犯，處有期徒刑│
│    │                              │壹年貳月，扣案之注射針筒壹支沒收。    │
│    │                              │                                      │
├──┼───────────────┼───────────────────┤
│2   │  犯罪事實欄一(三)1.所示部分  │庚○○共同竊盜，累犯，處有期徒刑肆月。│
│    │                              │                                      │
├──┼───────────────┼───────────────────┤
│3   │  犯罪事實欄一(三)1.所示部分  │庚○○共同竊盜，累犯，處有期徒刑肆月。│
│    │                              │                                      │
├──┼───────────────┼───────────────────┤
│4   │  犯罪事實欄一(三)1.所示部分  │庚○○共同竊盜，累犯，處有期徒刑月。│
│    │                              │                                      │
├──┼───────────────┼───────────────────┤
│5   │  犯罪事實欄一(三)1.所示部分  │庚○○共同竊盜，累犯，處有期徒刑肆月。│
│    │                              │                                      │
│    │                              │                                      │
├──┼───────────────┼───────────────────┤
│6   │  犯罪事實欄一(三)1.所示部分  │庚○○共同竊盜，累犯，處有期徒刑月。│
│    │                              │                                      │
├──┼───────────────┼───────────────────┤
│7   │  犯罪事實欄一(三)1.所示部分  │庚○○共同竊盜，累犯，處有期徒刑肆月。│
│    │                              │                                      │
├──┼───────────────┼───────────────────┤
│8   │  犯罪事實欄一(三)1.所示部分  │庚○○共同竊盜，累犯，處有期徒刑肆月。│
│    │                              │                                      │
├──┼───────────────┼───────────────────┤
│9   │犯罪事實欄一(三)2.至所示部分│庚○○竊盜，累犯，各處有期徒刑月（共│
│    │                              │計6次）。                             │
│    │                              │                                      │
├──┼───────────────┼───────────────────┤
│10  │犯罪事實欄一(三)2.至所示部分│庚○○攜帶兇器竊盜，累犯，各處有期徒刑│
│    │                              │陸月，扣案之剪刀壹支、鐵鉗壹支均沒收。│
│    │                              │（共計4次）                           │
├──┼───────────────┼───────────────────┤
│11  │犯罪事實欄一(五)所示部分        │庚○○無空氣污染防制設備而燃燒易生特殊│
│    │                              │有害健康之物質，累犯，處有期徒刑肆月。│
│    │                              │                                      │
└──┴───────────────┴───────────────────┘
【附表2】：被告巳○○部分
┌──┬───────────────┬───────────────────┐
│編號│   犯罪事實、時間及地點       │          主    文    欄              │
├──┼───────────────┼───────────────────┤
│1   │   犯罪事實欄一(二)所示部分     │巳○○施用第一級毒品，累犯，處有期徒刑│
│    │                              │玖月。                                │
├──┼───────────────┼───────────────────┤
│2   │  犯罪事實欄一(三)1.所示部分  │巳○○共同竊盜，累犯，處有期徒刑肆月。│
│    │                              │                                      │
├──┼───────────────┼───────────────────┤
│3   │  犯罪事實欄一(三)1.所示部分  │巳○○共同竊盜，累犯，處有期徒刑月。│
│    │                              │                                      │
├──┼───────────────┼───────────────────┤
│4   │  犯罪事實欄一(三)1.所示部分  │巳○○共同竊盜，累犯，處有期徒刑肆月。│
│    │                              │                                      │
├──┼───────────────┼───────────────────┤
│5   │  犯罪事實欄一(三)1.所示部分  │巳○○共同竊盜，累犯，處有期徒刑月。│
│    │                              │                                      │
│    │                              │                                      │
├──┼───────────────┼───────────────────┤
│6   │  犯罪事實欄一(三)1.所示部分  │巳○○共同竊盜，累犯，處有期徒刑肆月。│
│    │                              │                                      │
├──┼───────────────┼───────────────────┤
│7   │  犯罪事實欄一(三)1.所示部分  │巳○○共同竊盜，累犯，處有期徒刑肆月。│
│    │                              │                                      │
├──┼───────────────┼───────────────────┤
│8   │  犯罪事實欄一(三)1.所示部分  │巳○○共同竊盜，累犯，處有期徒刑肆月。│
│    │                              │                                      │
│    │                              │                                      │
├──┼───────────────┼───────────────────┤
│9   │   犯罪事實欄一(四)所示部分     │巳○○行使偽造私文書，足以生損害於公眾│
│    │                              │及他人，累犯，處有期徒刑捌月。如附表貳│
│    │                              │之壹所示文件上所偽造之「劉子琳」之簽名│
│    │                              │共計拾玖枚及指印共計肆拾捌枚，均沒收│
│    │                              │。                                    │
│    │                              │                                      │
└──┴───────────────┴───────────────────┘
【附表2之1】：
一、調查筆錄、委託檢驗尿液代號與真實姓名對照認證單、口卡
    片、警攝「劉子琳」之照片、扣押筆錄、扣押物品目錄表、
    現場照片各1 份（以上均為1 式3 份）上偽造「劉子琳」之
    簽名共計36枚；指印共計45枚。
二、扣押物品收據1 份（以上均為1 式3 份）上偽造「劉子琳」
    之簽名共計3 枚及指印共計3 枚。


司法院資訊處製作；財團法人民間司法改革基金會備份。
